---
title: "data manipulation"
output: github_document
---
```{r setup}
library(tidyverse)
```

##tidyverse中function的输入套路就是：要处理的数据+相应动作,且输入data frame,输出一定是data frame.

## Load in the FAS litters data

```{r}
litters_df = 
  read_csv("data/FAS_litters.csv", na = c("NA",".",""))

litters_df = 
  janitor::clean_names(litters_df)

pups_df =
  read_csv("data/FAS_pups.csv", skip = 3, na = c("NA",".",""))

pups_df =
  janitor::clean_names(pups_df)

```

## `select`

choose some columns and not others

##keep someting
##select specific thing

```{r}
select(litters_df, group, litter_number )
```

##select a range
```{r}
select(litters_df, group, gd0_weight:gd_of_birth)
```


##get rid of something

```{r}
select(litters_df, -litter_number)
select(litters_df, -(group:gd_of_birth))
```

##selcet by prefix

```{r}
select(litters_df,group, starts_with("gd"))
```


## rearrange by selecting 
##relocate 和 select干一样的事，但用select多一些

```{r}
select(litters_df, starts_with("gd"), group)
select(litters_df, litter_number, everything())

relocate(litters_df,litter_number)
```


## Rename by selecting
##select 和 rename 效果一样，具体差别看以下例子

```{r}
select(litters_df, GROUP = group, everything())

rename(litters_df, GROUP = group)
```

what if I only select one variable

用pull function以及下面那个code的结果输出不是data frame,只是vector,不要用这个function。select输出的是data frame,就算你只选了一个variable!

```{r}
select(litters_df, group)

pull(litters_df,group)
litters_df$group
```

##如果我想去save处理过后的data frame,just重新命名它："litters_df = select(litters_df, GROUP = group, everything())"

LA code

```{r}
select(pups_df, litter_number, sex, pd_ears)
```

## `filter`

using `filter` to filter out rows.
##"=="--R来判断true or false

```{r}
filter(litters_df, gd_of_birth == 20, pups_born_alive == 6)
```

look for more than five pups alive

```{r}
filter(litters_df, pups_born_alive > 5)
filter(litters_df, pups_born_alive >= 5)
filter(litters_df, pups_born_alive <= 5)

```


look for non-match(不等于)

```{r}
filter(litters_df, pups_born_alive != 6)
```


match to a set(只留下了control 7和control 8这两个sets)

```{r}
filter(litters_df, group %in% c("Con7", "Con8"))
```


filter out missing rows with `drop_na()`(经常会做的一步)
##若什么都不加，如第一个code，则drop_na会把所有missing value全部清理出去，若加上处理对象（第二条code)则只会处理该对象的missing value.

```{r}
drop_na(litters_df)
drop_na(litters_df, gd18_weight)
```

LA code

```{r}
filter(pups_df, sex == 1)
filter(pups_df, pd_walk < 11, sex == 2)
```


##`mutate`

use `mutate` to create or modify variables
str_to_lower is a function to lower the case of string variable

```{r}
mutate(
  litters_df,
  wt_gain = gd18_weight - gd0_weight,
  group = str_to_lower(group)
)
```

## `arrange`

`arrange()`arranges things
##第一条，把pups_born_alive按正序排列，若想按倒序则加入desc
##第二条，先把group按正序排列，再把group中的pups_born_alive按正序排列，like,con7中的pups_born_alive按正序，接着就是con8，pups_born_alive重新开始按正序排列

```{r}
arrange(litters_df, pups_born_alive)
arrange(litters_df, group, pups_born_alive)

arrange(litters_df, desc(pups_born_alive))
```


## PIPES

uses pips to avoid complex expression (ctrl+shift+m)

##处理的主体会自动承接上一步处理完的主体，所以之后的function都不需要输入处理的主体，只需要输入需要的操作

```{r}
litters_df = 
  read_csv("data/FAS_litters.csv", na = c("NA", ".", "")) |> 
  janitor::clean_names() |> 
  select(group, litter_number, starts_with("gd")) |> 
  drop_na() |> 
  mutate(
    wt_gain = gd18_weight - gd0_weight
  )
```


LA: import and tidy the pups data in a piped chain of command

```{r}
pups_df = 
  read_csv("data/FAS_pups.csv", skip= 3, na = c("NA", ".", "")) |> 
  janitor::clean_names() |> 
  filter(sex == 1) |> 
  select(-pd_ears) |> 
  mutate(pd_pivot_ge7 = pd_pivot >= 7)
  
```

